最高法院刑事判決　　　　　　　　　　　　　　　九十一年度台上字第二五四三號
　　上　訴　人　甲○○
右上訴人因誣告案件，不服台灣高等法院台中分院中華民國八十九年二月二日第二審
判決（八十九年度上訴字第三五號，起訴案號：台灣台中地方法院檢察署八十八年度
偵字第一六五０三號），提起上訴，本院判決如左：
    主  文
原判決撤銷，發回台灣高等法院台中分院。
    理  由
本件原判決維持第一審論上訴人甲○○以意圖他人受刑事處分，向該管公務員誣告，
累犯罪，處有期徒刑捌月之判決，駁回該上訴人在第二審之上訴，固非無見。
惟查：有罪之判決書，應於理由內記載對於被告有利之證據不採納之理由，刑事訴訟
法第三百十條第二款定有明文。卷查證人曹秋雲於第一審法院證稱：「民國八十七年
六月十多日，我弟弟（指上訴人）打電話向我借錢，我說我也沒什麼錢，我六月十日
有標到會，他就一直來要向我借新台幣（下同）四十萬元，說要發工資，六月十六日
當日他打電話進來，我就拿到市府外面給他，約是中午一、二時拿給他的」（見第一
審卷第四十四頁）、證人羅安英美證述：「我是替被告做車子的保證人，銀行的人來
說要查封我的房子，我去找甲○○（上訴人），甲○○車子丟了沒有對我說，法院公
文要查封我的房子，我去找甲○○」「（問：甲○○有對你說在八十七年六月多車子
有遺失且車內有現金否？）他在花旗銀行才說車內有重要東西、有錢，我在銀行有聽
到他說有錢和重要東西，錢沒有說多少。花旗銀行有說會保管東西」各等語（見第一
審卷第四十四頁）。且上訴人並提出其與花旗銀行委託之鄭律師、鄭律師事務所職員
及花旗銀行台中分行職員吳小姐、花旗銀行台北總行副理郭曉鳴之錄音帶譯文（見同
上卷第四十九至五十一頁），其內容涉及上訴人一再主張有貴重東西放在被花旗銀行
吊扣之Ｒ６｜６０５２號自用小客車內；而花旗銀行各級相關人員就此系爭事項，始
終含糊其詞，未曾明確表示。以致實情不明，準此以言，則上訴人所辯：伊確實在被
吊扣之自小客車內失竊現金、無線電機子、工程工具及攝影機，伊無誣告之故意云云
，是否全無足取，即堪研求。乃原判決對於上開有利於上訴人之證據，全未斟酌，亦
未於判決理由內說明不予採取之理由，遽予論處上訴人誣告罪刑，自有調查之職責未
盡及判決理由不備之違誤。上訴意旨，執以指摘，為有理由，應認原判決有撤銷發回
之原因。
據上論結，應依刑事訴訟法第三百九十七條、第四百零一條，判決如主文。
中      華      民      國    九十一    年      五      月      八      日
                              最高法院刑事第十庭
                                  審判長法官  林  增  福
                                        法官  邵  燕  玲
                                        法官  吳  昆  仁
                                        法官  陳  世  雄
                                        法官  惠  光  霞
      右正本證明與原本無異
                                              書  記  官
中      華      民      國    九十一    年      五      月     十五     日
